臺灣臺中地方法院刑事裁定
110年度聲字第3766號
聲  請  人  臺灣臺中地方檢察署檢察官
受  刑  人  吳淑萍





上列聲請人因受刑人數罪併罰，有二裁判以上，業經判決罪刑確
定，聲請定其應執行之刑（110年度執聲字第2558號），本院裁
定如下：
    主    文
吳淑萍所犯如附表所示各罪所處之刑，應執行有期徒刑貳年陸月
，如易科罰金，以新臺幣壹仟元折算壹日。　
    理    由
一、聲請意旨略以：受刑人吳淑萍犯數罪，先後經判決確定如附
    表，應依刑法第53條、第51條第5款，定應執行之刑，爰依
    刑事訴訟法第477條第1項之規定聲請裁定，併請依照刑法第
    41條第1項、第8項，諭知易科罰金之折算標準等語。
二、按「數罪併罰，有2裁判以上者，依刑法第51條之規定，定
    其應執行之刑。」、「數罪併罰，分別宣告其罪之刑，依下
    列各款定其應執行者：五、宣告多數有期徒刑者，於各刑中
    之最長期以上，各刑合併之刑期以下，定其刑期。但不得逾
    30年。」，刑法第53條、第51條第5款分別定有明文。又「
    犯最重本刑為5年以下有期徒刑以下之刑之罪，而受6月以下
    有期徒刑或拘役之宣告者，得以新臺幣1千元、2千元或3千
    元折算1日，易科罰金。」、「第1項至第4項及第7項之規定
    ，於數罪併罰之數罪均得易科罰金或易服社會勞動，其應執
    行之刑逾6月者，亦適用之。」，同法第41條第1項前段、第
    8項亦定有明文。 
三、本件受刑人所犯如附表所示之罪，先後經法院判決判處如附
    表所示之刑，且均經確定在案。又受刑人所犯如附表編號1
    至15所示之罪所處之刑，均係得易科罰金或易服社會勞動之
    刑，此有臺灣高等法院被告前案紀錄表、如附表所示各罪之
    判決書等附卷可稽。是檢察官依刑法第53條、第51條第5款
    之規定聲請定其應執行之刑，本院審核認並無不合，應予准
    許。復審酌如附表編號1至5所示5罪所處之刑，前業經本院
    以110年度聲字第767號裁定應執行有期徒刑1年4月，如易科
    罰金，以新臺幣（下同）1仟元折算1日確定；如附表編號6
    至7所示2罪，前業經臺灣雲林地方法院以109年度易字第690
    號、110年度易字第31號判決定應執行有期徒刑5月，如易科
    罰金，以1仟元折算1日確定；如附表編號9至10所示2罪，前
    業經本院以110年度簡字第356號判決定應執行有期徒刑7月
    ，如易科罰金，以1仟元折算1日確定；如附表編號11至第12
    所示2罪，前業經臺灣雲林地方法院以110年度簡字第49號判
    決定應執行有期徒刑9月，如易科罰金，以1仟元折算1日確
    定；如附表編號13至14所示2罪，前業經臺灣彰化地方法院
    以110年度簡字第905號判決定應執行有期徒刑4月，如易科
    罰金，以1仟元折算1日確定；而如附表編號1至7、9至15所
    示之罪，均係侵害他人財產法益之竊盜罪，罪質相同，犯罪
    情節類似、犯罪時間係在民國109年3月13日至同年9月27日
    間，各罪相距時間不長，然如附表編號8所示之妨害公務罪
    ，與上開竊盜罪間，所侵害之法益有別，罪質有異，犯罪時
    間不同，考量受刑人所犯上開各罪責任非難重複程度，兼顧
    其所犯數罪反應出之人格特性及犯罪傾向、施以矯正之必要
    性，暨受刑人於本院訊問時表示對本件聲請定應執行案件沒
    有意見等情，定其應執行之刑如主文所示，並諭知易科罰金
    之折算標準。
四、依刑事訴訟法第477條第1項，刑法第53條、第51條第5款、
    第41條第1項、第8項，裁定如主文。　　　　　　　
中　　華　　民　　國　　110 　年　　12　　月　　6 　　日
                  刑事第十一庭  法  官  曹錫泓
以上正本證明與原本無異。　　　　　　　　　
如不服本裁定，應於收受送達後5日內向本院提出抗告狀。（應
附繕本） 
                                書記官  張雅如
中　　華　　民　　國　　110 　年　　12　　月　　7 　　日
附表：
編號  1 2 3 罪名  竊盜 竊盜 竊盜 宣告刑  有期徒刑3月 有期徒刑5月 有期徒刑5月 犯罪日期  109.5.9 109.3.15 109.4.27 偵查(自訴)機關 年度案號  彰化地檢109年度偵字第6434號 臺中地檢109年度偵字第9680號 臺中地檢109年度偵字第21167號 最後事實審 法院 彰化地院 臺中地院 臺中地院  案號 109年度簡字第1323號 109年度簡字第1001號 109年度中簡字第2311號  判決日期 109/08/18 109/08/28 109/08/31 確定 判決 法院 彰化地院 臺中地院 臺中地院  案號 109年度簡字 第1323號 109年度簡字 第1001號 109年度中簡字 第2311號  判決 確定日期 109/10/01 109/10/12 109/10/13 是否為得易科罰金之案件  是 是 是 備註  臺中地檢109年度執助字第2249號 臺中地檢109年度執字第15437號 臺中地檢109年度執字第15621號   臺中地檢110年度執更字第1199號 (編號1-5，應執行1年4月)   

編號  4 5 6 罪名  竊盜 竊盜 竊盜 宣告刑  有期徒刑3月 有期徒刑3月 有期徒刑4月 犯罪日期  109.7.18 109.8.22 109.6.16 偵查(自訴)機關 年度案號  臺中地檢109年度偵字第27672號 臺中地檢109年度偵字第32459號 雲林地檢109年度偵字第6277號等 最後事實審 法院 臺中地院 臺中地院 雲林地院  案號 109年度中簡字 第3036號 109年度中簡字 第3352號 109年度易字 第690號等  判決日期 109/11/30 109/12/28 110/03/24 確定 判決 法院 臺中地院 臺中地院 雲林地院  案號 109年度中簡字 第3036號 109年度中簡字 第3352號 109年度易字 第690號等  判決 確定日期 110/01/18 110/01/26 110/05/05 是否為得易科罰金之案件  是 是 是 備註  臺中地檢110年度執字第2265號 臺中地檢110年度執字第2263號 臺中地檢110年度執助字第1101號(編號6-7，應執行5月)   臺中地檢110年度執更字第1199號(編號1-5，應執行1年4月)   

編號  7 8 9  罪名  竊盜 妨害公務 竊盜  宣告刑  有期徒刑3月 有期徒刑4月 有期徒刑5月  犯罪日期  109.5.6 109.9.26 109.8.21  偵查(自訴)機關年度案號  雲林地檢109年度偵字第6277號等 南投地檢109年度偵字第4522號 臺中地檢110年度偵字第1517號等  最後事實審 法院 雲林地院 南投地院 臺中地院   案號 109年度易字第690號等 110年度易 字第9號 110年度簡字第356號   判決日期 110/03/24 110/04/30 110/04/30  確定 判決 法院 雲林地院 南投地院 臺中地院   案號 109年度易字第690號等 110年度易 字第9號 110年度簡字第356號   判決 確定日期 110/05/05 110/06/07 110/06/07  是否為得易科罰金之案件  是 是 是  備註  臺中地檢110年度執助字第1101號(編號6-7，應執行5月) 臺中地檢110年度執助字第1549號 臺中地檢110年度執字第8210號(編號9-10，應執行7月)  

編號  10 11 12 罪名  竊盜 竊盜 竊盜 宣告刑  有期徒刑4月 有期徒刑4月 有期徒刑6月 犯罪日期  109.9.27 109.3.13 109.6.12 偵查(自訴)機關 年度案號  臺中地檢110年度偵字第1517號等 雲林地檢109年度偵字第2762號等 雲林地檢109年度偵字第2762號等 最後事實審 法院 臺中地院 雲林地院 雲林地院  案號 110年度簡字第356號 110年度簡字第49號 110年度簡字第49號  判決日期 110/04/30 110/04/29 110/04/29 確定 判決 法院 臺中地院 雲林地院 雲林地院  案號 110年度簡字第356號 110年度簡字第49號 110年度簡字第49號  判決 確定日期 110/06/07 110/06/07 110/06/07 是否為得易科罰金之案件  是 是 是 備註  臺中地檢110年度執字第8210號(編號9-10，應執行7月) 臺中地檢110年度執助字第1361號(應執行9月)  

編號  13 14 15 罪名  竊盜 竊盜 竊盜 宣告刑  有期徒刑2月 有期徒刑3月 有期徒刑6月 犯罪日期  109.5.16 109.8.24 109.8.28 偵查(自訴)機關年度案號  彰化地檢110年度偵字第127號等 彰化地檢110年度偵字第127號等 臺中地檢109年度偵字第36639號 最後事實審 法院 彰化地院 彰化地院 臺中地院  案號 110年度簡字第905號 110年度簡字第905號 110年度簡字第726號  判決日期 110/06/28 110/06/28 110/08/11 確定判決 法院 彰化地院 彰化地院 臺中地院  案號 110年度簡字第905號 110年度簡字第905號 110年度簡字第726號  判決 確定日期 109/08/04 109/08/04 110/09/14 是否為得易科罰金之案件  是 是 是 備註  臺中地檢110年度執助字第1526號(應執行4月)  臺中地檢110年度執字第11769號